【裁判字號】    95,台上,1588
【裁判日期】    950721
【裁判案由】    給付工程款等
【裁判全文】
最高法院民事裁定            九十五年度台上字第一五八八號
    上  訴  人  寶固營造股份有限公司
    法定代理人  甲○○
    訴訟代理人  徐維良律師
    被 上訴 人  台北市政府都市發展局
    法定代理人  乙○○
    訴訟代理人  莊國明律師
    複 代理 人  劉懷先律師
上列當事人間請求給付工程款等事件，上訴人對於中華民國九十
二年十二月二十三日台灣高等法院第二審判決（九十二年度重上
字第三五號），提起一部上訴，本院裁定如下：
    主  文
上訴駁回。
第三審訴訟費用由上訴人負擔。
    理  由
本件原被上訴人台北市政府國民住宅處已經與台北市政府都市發
展局整併，業務併入台北市政府都市發展局辦理，有台北市政府
都市發展局公告可稽，應由台北市政府都市發展局為台北市政府
國民住宅處之承受訴訟人續行訴訟。茲據台北市政府都市發展局
聲明承受訴訟，核無不合，合先敘明。
次按上訴第三審法院，非以原判決違背法令為理由，不得為之，
民事訴訟法第四百六十七條定有明文。又同法第四百六十八條規
定，判決不適用法規或適用不當者，為違背法令。當事人提起上
訴，如以同法第四百六十九條所列各款情形為理由時，其上訴狀
或理由書應表明該判決有合於各該條款規定情形之具體內容，及
係依何訴訟資料合於該違背法令之具體事實。如依同法第四百六
十九條之一規定提起上訴，其上訴狀或理由書應表明該判決所違
背之法令條項，或有關判例、解釋字號，或成文法以外之習慣或
法理等及其具體內容，暨係依何訴訟資料合於該違背法令之具體
事實，並具體敘述為從事法之續造、確保裁判之一致性或其他所
涉及之法律見解具有原則上重要性之理由。上訴狀或理由書如未
依上述方法表明，或其所表明者，與上開法條規定不合時，即難
認為已合法表明上訴理由，其上訴自非合法。本件上訴人對於原
判決提起上訴，雖以該判決違背法令為由，惟核其上訴理由狀所
載內容，係就原審取捨證據、認定事實及解釋契約之職權行使所
論斷：兩造於民國八十三年十月十一日所簽訂之「文山區萬隆里
專案國（住）宅建築工程合約」（下稱系爭契約），性質為承攬
，而非買賣或買賣與承攬之混合契約。上訴人向被上訴人請求之
給付，除被上訴人所主張之合約數量不足應給付之工程款中項次
二十一之「170Kg/cm混凝土（地下室開挖安全支撐）」部分，其
中未逾依系爭契約第二十二條及系爭契約附件之「台北市政府國
民住宅處建築工程投標須知補充規定」第八條第一項規定得請求
工程款期限而得請求之新台幣二萬六千七百十四元本息，為有理
由，應予准許外，其餘之請求，為無理由，應予駁回等詞，指摘
其為不當。上訴論旨雖謂：上述「170Kg/cm混凝土」部分之報酬
，不應受系爭契約及其補充規定之限制，應依民法第五百零五條
之規定，以上訴人將工作交付被上訴人正式接管之八十九年五月
三十一日起算此部分之請求權時效期間云云。惟查此部分，上訴
人主張：因實際地層狀況與鑽探報告書有出入，被上訴人原設計
混凝土承載力不足，經被上訴人工地主任姚振明指示修改施工計
畫書，伊將原設計60∮之中間椿改為80∮，提送「170Kg/cm混凝
土（地下室開挖安全支撐）」施工計畫書暨結構計算書，經被上
訴人同意備查後施作，致原約定混凝土用量為三○五立方公尺，
增加為六三五．五立方公尺，經被上訴人驗收合格，爰類推適用
系爭契約第六條等規定而請求被上訴人給付此項工程款等語。據
上訴人所述，此項工程款，既與系爭契約有關，原審依系爭契約
第二十二條及上述補充規定第八條第一項，而認定此部分上訴人
得請求之時效期間，於法尚無不當。其他上訴論旨，就原審命為
辯論及已論斷者，泛言違法，而非表明該判決所違背之法令及其
具體內容，暨依訴訟資料合於該違背法令之具體事實，亦非具體
敘述為從事法之續造、確保裁判之一致性或其他所涉及之法律見
解具有原則上重要性之理由，難認其已合法表明上訴理由。依首
揭說明，應認其上訴為不合法。
據上論結，本件上訴為不合法。依民事訴訟法第四百八十一條、
第四百四十四條第一項、第九十五條、第七十八條，裁定如主文
。
中    華    民    國  九十五  年    七    月  二十一  日
                      最高法院民事第三庭
                          審判長法官  吳  正  一
                                法官  劉  福  聲
                                法官  黃  義  豐
                                法官  簡  清  忠
                                法官  劉  靜  嫻
      本件正本證明與原本無異
                                      書  記  官
中    華    民    國  九十五  年    八    月    一    日
                                                      Ｋ


司法院資訊處製作；財團法人民間司法改革基金會備份。
